de: Geeignet für diese Textilart: Naturstoff; Synthetisch; Sonstiges
nb: Egnet for stofftype: Naturlig stoff; Syntetisk; Annet
en: Suitable for fabric type: Natural fabric; Synthetic; Other
lt-LT: Tinka audinio tipui: Natūralus audinys; Sintetika; Kita
sl-SI: Primerno za vrsto tkanine: Naravna tkanina; Sintetika; Drugo
es: Adecuado para tipo de tela: Tejido natural; Sintético; Otros
da: Velegnet til stoftype: Naturligt stof; Syntetisk; Andet
cs: Vhodný typ tkaniny: Přírodní tkanina; Syntetické; Jiné
zh-CN: 适用面料类型: 天然面料; 合成; 其他
fr: Convient au type de tissu: Tissu naturel; Synthétique; Autre
el: Κατάλληλο για τύπο υφάσματος: Φυσικό ύφασμα; Συνθετικό; Άλλο
bg-BG: Подходящ за тип тъкан: Естествена материя; Синтетична; Други
fi: Soveltuu kangastyyppiin: Luonnonkuituinen kangas; Synteettinen; Muu
nl: Geschikt voor stoftype: Natuurlijke stof; Synthetisch; Andere
zh-TW: 適用布料類型: 天然布料; 合成; 其他
ja: ファブリックタイプに適している: 天然繊維; 合成品; その他
ko: 적합한 직물 유형: 천연 원단; 인조; 기타
pt-BR: Adequado para tipo tecido: Tecido natural; Sintético; Outro
ru: Для какого типа ткани: Натуральная ткань; Синтетика; Другое
pl: Typ odpowiedni do tkaniny: Tkanina naturalna; Syntetyczne; Inne
it: Tipo di tessuto ideale: Tessuto naturale; Sintetico; Altro
vi: Phù hợp với loại vải: Vải tự nhiên; Tổng hợp; Khác
hr-HR: Vrsta tkanine za koju je prikladno: Prirodna tkanina; Sintetika; Ostalo
sv: Lämplig för tygtyp: Naturligt tyg; Syntetisk; Övrigt
hu: Szövettípus: Természetes szövet; Szintetikus; Egyéb
th: เหมาะสำหรับประเภทผ้า: ผ้าธรรมชาติ; สังเคราะห์; อื่นๆ
sk-SK: Vhodné pre typ tkaniny: Prírodná tkanina; Syntetika; Iné
pt-PT: Adequado para tipo de tecido: Tecido natural; Sintético; Outro
tr: Kumaş Tipine Uygun: Doğal kumaş; Sentetik; Diğer
ro-RO: Potrivit pentru tipul de țesătură: Țesătură naturală; Sintetic; Altele